public_html/app/tools/lang/morphology/dictionaries/vec.aff
FLAG num
SFX A ovokar òvoko/IJ provokar
SFX A ovolar òvola/EGQ [bp]ovolar
SFX A ovolar òvole/HIJQ [bp]ovolar
SFX A ovolar òvolelo/R [bp]ovolar
SFX A ovolar òvoli/M [bp]ovolar
SFX A ovolar òvolitu/N [bp]ovolar
SFX A ovolar òvolo/IJ [bp]ovolar
SFX A ovolar óvola/EGQ skovolar
SFX A ovolar óvole/HIJQ skovolar
SFX A ovolar óvolelo/R skovolar
SFX A ovolar óvoli/M skovolar
SFX A ovolar óvolitu/N skovolar
SFX A ovolar óvolo/IJ skovolar
SFX A ovrar òvra/EGQ manovrar
SFX A ovrar òvre/HIJQ manovrar
SFX A ovrar òvrelo/R manovrar
SFX A ovrar òvri/M manovrar
SFX A ovrar òvritu/N manovrar
SFX A ovrar òvro/IJ manovrar
SFX A oxar òxa/EGQ [bft]roxar
SFX A oxar òxa/EGQ oxar
SFX A oxar òxa/EGQ spoxar
SFX A oxar òxe/HIJQ [bft]roxar
SFX A oxar òxe/HIJQ oxar
SFX A oxar òxe/HIJQ spoxar
SFX A oxar òxelo/R [bft]roxar
SFX A oxar òxelo/R oxar
SFX A oxar òxelo/R spoxar
SFX A oxar òxi/M [bft]roxar
SFX A oxar òxi/M oxar
SFX A oxar òxi/M spoxar
SFX A oxar òxitu/N [bft]roxar
SFX A oxar òxitu/N oxar
SFX A oxar òxitu/N spoxar
SFX A oxar òxo/IJ [bft]roxar
SFX A oxar òxo/IJ oxar
SFX A oxar òxo/IJ spoxar
SFX A oxar óxelo/R [itv]oxar
SFX A oxar óxelo/R [ko]roxar
SFX A oxar óxelo/R poxar
SFX A oxar óxitu/N [itv]oxar
SFX A oxar óxitu/N [ko]roxar
SFX A oxar óxitu/N poxar
SFX A oxegar òxega/EGQ [mr]oxegar
SFX A oxegar òxege/HIJQ [mr]oxegar
SFX A oxegar òxegelo/R [mr]oxegar
SFX A oxegar òxegi/M [mr]oxegar
SFX A oxegar òxegitu/N [mr]oxegar
SFX A oxegar òxego/IJ [mr]oxegar
SFX A oxemar óxema/EGQ [nx]boxemar
SFX A oxemar óxeme/HIJQ [nx]boxemar
SFX A oxemar óxemelo/R [nx]boxemar
SFX A oxemar óxemi/M [nx]boxemar
SFX A oxemar óxemitu/N [nx]boxemar
SFX A oxemar óxemo/IJ [nx]boxemar
SFX A oxenar òxena/EGQ idroxenar
SFX A oxenar òxene/HIJQ idroxenar
SFX A oxenar òxenelo/R idroxenar
SFX A oxenar òxeni/M idroxenar
SFX A oxenar òxenitu/N idroxenar
SFX A oxenar òxeno/IJ idroxenar
SFX A oxinar óxina/EGQ lemoxinar
SFX A oxinar óxine/HIJQ lemoxinar
SFX A oxinar óxinelo/R lemoxinar
SFX A oxinar óxini/M lemoxinar
SFX A oxinar óxinitu/N lemoxinar
SFX A oxinar óxino/IJ lemoxinar
SFX A oxitar òxita/EGQ depoxitar
SFX A oxitar òxite/HIJQ depoxitar
SFX A oxitar òxitelo/R depoxitar
SFX A oxitar òxiti/M depoxitar
SFX A oxitar òxititu/N depoxitar
SFX A oxitar òxito/IJ depoxitar
SFX A oxofar òxofa/EGQ filoxofar
SFX A oxofar òxofe/HIJQ filoxofar
SFX A oxofar òxofelo/R filoxofar
SFX A oxofar òxofi/M filoxofar
SFX A oxofar òxofitu/N filoxofar
SFX A oxofar òxofo/IJ filoxofar
SFX A oñar òña/EGQ [fgklrsx]oñar
SFX A oñar òñe/HIJQ [fgklrsx]oñar
SFX A oñar òñelo/R [fgklrsx]oñar
SFX A oñar òñi/M [fgklrsx]oñar
SFX A oñar òñitu/N [fgklrsx]oñar
SFX A oñar òño/IJ [fgklrsx]oñar
SFX A oñer óñelo/R koñer
SFX A oñer óñitu/N koñer
SFX A ođar òđa/EGQ sopođar
SFX A ođar òđe/HIJQ sopođar
SFX A ođar òđelo/R sopođar
SFX A ođar òđi/M sopođar
SFX A ođar òđitu/N sopođar
SFX A ođar òđo/IJ sopođar
SFX A oŧar òŧa/EGQ [bklmt]oŧar
SFX A oŧar òŧa/EGQ stroŧar
SFX A oŧar òŧe/HIJQ [bklmt]oŧar
SFX A oŧar òŧe/HIJQ stroŧar
SFX A oŧar òŧelo/R [bklmt]oŧar
SFX A oŧar òŧelo/R stroŧar
SFX A oŧar òŧi/M [bklmt]oŧar
SFX A oŧar òŧi/M stroŧar
SFX A oŧar òŧitu/N [bklmt]oŧar
SFX A oŧar òŧitu/N stroŧar
SFX A oŧar òŧo/IJ [bklmt]oŧar
SFX A oŧar òŧo/IJ stroŧar
SFX A oŧar óŧelo/R [ao]roŧar
SFX A oŧar óŧelo/R [gj]oŧar
SFX A oŧar óŧitu/N [ao]roŧar
SFX A oŧar óŧitu/N [gj]oŧar
SFX A oŧinar òŧina/EGQ fioŧinar
SFX A oŧinar òŧine/HIJQ fioŧinar
SFX A oŧinar òŧinelo/R fioŧinar
SFX A oŧinar òŧini/M fioŧinar
SFX A oŧinar òŧinitu/N fioŧinar
SFX A oŧinar òŧino/IJ fioŧinar
SFX A oŧolar òŧola/EGQ [nx]boŧolar
SFX A oŧolar òŧole/HIJQ [nx]boŧolar
SFX A oŧolar òŧolelo/R [nx]boŧolar
SFX A oŧolar òŧoli/M [nx]boŧolar
SFX A oŧolar òŧolitu/N [nx]boŧolar
SFX A oŧolar òŧolo/IJ [nx]boŧolar
SFX A oŧolar óŧola/EGQ [jrs]oŧolar
SFX A oŧolar óŧole/HIJQ [jrs]oŧolar
SFX A oŧolar óŧolelo/R [jrs]oŧolar
SFX A oŧolar óŧoli/M [jrs]oŧolar
SFX A oŧolar óŧolitu/N [jrs]oŧolar
SFX A oŧolar óŧolo/IJ [jrs]oŧolar
SFX A r a/H [abcdfgjklmnoprstuvxñđŧ]ir
SFX A r a/H [bcdefgijklmnoprstuvxñđŧ]ar
SFX A r a/IOQ dir
SFX A r ai/J [abcfgjklmnoprstuvxñđŧ]ir
SFX A r ai/J [aeilnrux]dir
SFX A r ai/J [ao]er
SFX A r ai/J [ao]ler
SFX A r ai/J [bcdefgijklmnoprstuvxñđŧ]ar
SFX A r ai/J [er]maner
SFX A r ai/J aver
SFX A r ai/J dir
SFX A r ai/J koñer
SFX A r ai/J parer
SFX A r ai/J poder
SFX A r ai/J saver
SFX A r au/P [abcfgjklmnoprstuvxñđŧ]ir
SFX A r au/P [aeilnrux]dir
SFX A r au/P [ao]er
SFX A r au/P [ao]ler
SFX A r au/P [bcdefgijklmnoprstuvxñđŧ]ar
SFX A r au/P [er]maner
SFX A r au/P aver
SFX A r au/P dir
SFX A r au/P koñer
SFX A r au/P parer
SFX A r au/P poder
SFX A r au/P saver
SFX A r da/H [abcdfgjklmnoprstuvxñđŧ]ir
SFX A r da/H [bcdefgijklmnoprstuvxñđŧ]ar
SFX A r de [ao]er
SFX A r de [ao]ler
SFX A r de [en]guir
SFX A r de [er]maner
SFX A r de [ps]entir
SFX A r de [tv]eñir
SFX A r de dormir
SFX A r de ensir
SFX A r de esir
SFX A r de frir
SFX A r de koñer
SFX A r de mentir
SFX A r de morir
SFX A r de parer
SFX A r de poder
SFX A r de salir
SFX A r de servir
SFX A r de vestir
SFX A r de/H [abcdfgjklmnoprstuvxñđŧ]ir
SFX A r de/H [bcdefgijklmnoprstuvxñđŧ]ar
SFX A r di/H [abcdfgjklmnoprstuvxñđŧ]ir
SFX A r di/H [bcdefgijklmnoprstuvxñđŧ]ar
SFX A r do/H [abcdfgjklmnoprstuvxñđŧ]ir
SFX A r do/H [bcdefgijklmnoprstuvxñđŧ]ar
SFX A r e/H [abcdfgjklmnoprstuvxñđŧ]ir
SFX A r e/H [bcdefgijklmnoprstuvxñđŧ]ar
SFX A r e/I dir
SFX A r e/J [mpr]efar
SFX A r e/J [ot]rafar
SFX A r e/J dar
SFX A r e/J far
SFX A r e/J konfar
SFX A r e/J likuefar
SFX A r e/J movestar
SFX A r e/J redar
SFX A r e/J sotostar
SFX A r e/J star
SFX A r ei/J [abcfgjklmnoprstuvxñđŧ]ir
SFX A r ei/J [aeilnrux]dir
SFX A r ei/J [ao]er
SFX A r ei/J [ao]ler
SFX A r ei/J [bcdefgijklmnoprstuvxñđŧ]ar
SFX A r ei/J [er]maner
SFX A r ei/J aver
SFX A r ei/J dir
SFX A r ei/J koñer
SFX A r ei/J parer
SFX A r ei/J poder
SFX A r ei/J saver
SFX A r ge [ao]er
SFX A r ge [ao]ler
SFX A r ge [en]guir
SFX A r ge [er]maner
SFX A r ge [ps]entir
SFX A r ge [tv]eñir
SFX A r ge dormir
SFX A r ge ensir
SFX A r ge esir
SFX A r ge frir
SFX A r ge koñer
SFX A r ge mentir
SFX A r ge morir
SFX A r ge parer
SFX A r ge poder
SFX A r ge salir
SFX A r ge servir
SFX A r ge vestir
SFX A r goi/J [mpr]efar
SFX A r goi/J [ot]rafar
SFX A r goi/J dar
SFX A r goi/J far
SFX A r goi/J konfar
SFX A r goi/J likuefar
SFX A r goi/J movestar
SFX A r goi/J redar
SFX A r goi/J sotostar
SFX A r goi/J star
SFX A r i/H [abcdfgjklmnoprstuvxñđŧ]ir
SFX A r i/H [bcdefgijklmnoprstuvxñđŧ]ar
SFX A r i/MO dir
SFX A r lo/R [ar]kòjer
SFX A r lo/R [bŧ]éver
SFX A r lo/R [cflprtvŧ]énder
SFX A r lo/R [cj]ànxer
SFX A r lo/R [csŧ]éder
SFX A r lo/R [ct]éñer
SFX A r lo/R [ek]lúder
SFX A r lo/R [en]xíjer
SFX A r lo/R [fklr]úxer
SFX A r lo/R [fpt]énxer
SFX A r lo/R [ikr]ànđer
SFX A r lo/R [ir]éser
SFX A r lo/R [kps]òrxer
SFX A r lo/R [kruv]àder
SFX A r lo/R [lptŧ]énđer
SFX A r lo/R [lr]íxer
SFX A r lo/R [luèò]der
SFX A r lo/R [lè]xer
SFX A r lo/R [mn]éter
SFX A r lo/R [mpr]efar
SFX A r lo/R [mpđ]ónxer
SFX A r lo/R [no]kónber
SFX A r lo/R [ns]pónder
SFX A r lo/R [nñ]óser
SFX A r lo/R [ot]rafar
SFX A r lo/R [rt]àxer
SFX A r lo/R [rtxđ]èmer
SFX A r lo/R [rvŧ]íder
SFX A r lo/R [rèò]ter
SFX A r lo/R [sx]íster
SFX A r lo/R [sx]òlver
SFX A r lo/R [sx]úmer
SFX A r lo/R [èò]rder
SFX A r lo/R [èò]ñer
SFX A r lo/R abòrer
SFX A r lo/R asénter
SFX A r lo/R bàter
SFX A r lo/R bójer
SFX A r lo/R dar
SFX A r lo/R déver
SFX A r lo/R díxer
SFX A r lo/R dúxer
SFX A r lo/R espèler
SFX A r lo/R estínguer
SFX A r lo/R exímer
SFX A r lo/R far
SFX A r lo/R fríđer
SFX A r lo/R fínxer
SFX A r lo/R fónder
SFX A r lo/R infóter
SFX A r lo/R konfar
SFX A r lo/R kréder
SFX A r lo/R kòxer
SFX A r lo/R kórer
SFX A r lo/R likuefar
SFX A r lo/R lèđer
SFX A r lo/R lđer
SFX A r lo/R movestar
SFX A r lo/R mòjer
SFX A r lo/R mòver
SFX A r lo/R nàser
SFX A r lo/R nòxer
SFX A r lo/R piàxer
SFX A r lo/R piòver
SFX A r lo/R pànder
SFX A r lo/R póner
SFX A r lo/R redar
SFX A r lo/R reprímer
SFX A r lo/R romàñer
SFX A r lo/R rver
SFX A r lo/R rónper
SFX A r lo/R rđer
SFX A r lo/R skríver
SFX A r lo/R skónder
